臺灣高等法院刑事裁定
111年度抗字第1428號
抗 告 人即
再審聲請人 王婉玲


上列抗告人即再審聲請人因聲請再審案件，不服臺灣新北地方法
院中華民國111年8月19日所為駁回再審之聲請裁定（111年度聲
再字第39號），提起抗告，本院裁定如下：
    主  文
抗告駁回。 
    理  由
一、原裁定意旨略以：抗告人即再審聲請人王婉玲（下稱聲請人
    ）依刑事訴訟法第421條聲請再審，經查聲請人因違反家庭
    暴力防治法案件，經原審法院於民國110年9月14日以110年
    度簡字第3013號判決判處拘役30日，如易科罰金，以新臺幣
    1,000元折算1日，緩刑2年，緩刑期間付保護管束，並禁止
    對曾美菊、王鈺晴實施家庭暴力，惟聲請人不服提起上訴，
    經原審法院於110年12月28日以110年度簡上字第461號判決
    駁回上訴而確定，有各該判決書及本院被告前案紀錄表在卷
    可稽。而聲請人所犯家庭暴力防治法第61條之違反保護令罪
    ，依刑事訴訟法第376條第1項第1款之規定，屬於不得上訴
    第三審法院之案件。本件聲請人依刑事訴訟法第421條規定
    聲請再審，主張原確定判決有「刑事聲請再審狀」所載之重
    要證據漏未審酌之情形，依同法第424條規定，自應於原確
    定判決送達後20日內為之，始為合法。惟查，經原審法院依
    職權調閱110年度簡上字第461號全案卷宗核閱，可知原審法
    院110年度簡上字第461號刑事判決正本業於111年1月6日送
    達於聲請人本人，此有原審法院送達證書回執1紙附卷可參
    。是以，前述聲請再審之法定期間，應自原確定判決送達之
    翌日起算20日，並加計在途期間2日，至111年1月28日（星
    期五）即已屆滿。然聲請人遲至111年6月28日始向原審法院
    聲請再審，此有「刑事聲請再審狀」上所蓋原審法院收狀戳
    1枚可憑，則聲請人聲請再審，顯已逾刑事訴訟法第424條所
    規定之20日不變期間，且無從補正，本件再審之聲請為不合
    法，應予駁回等語。
二、抗告意旨略以：聲請人跟家人感情很好，是我是不小心揮到
    媽媽，我沒有傷害、家暴的意思，我沒有打媽媽，我妹妹王
    鈺晴也簽寫刑事撤回告訴狀，表示雙方和解，不再追究之意
    ，請讓我有抗告的機會等語。
三、按聲請再審，應以再審書狀敘述理由，附具原判決之繕本及
    證據，提出於管轄法院為之，此乃刑事訴訟法第429條所明
    定。又不得上訴於第三審法院之案件，除前條規定外，其經
    第二審確定之有罪判決，如就足生影響於判決之重要證據漏
    未審酌者，亦得為受判決人之利益，聲請再審；惟依第421
    條規定，因重要證據漏未審酌而聲請再審者，應於送達判決
    後20日內為之；刑事訴訟法第421條、第424條分別定有明文
    。又法院認為聲請再審之程序違背規定者，應以裁定駁回之
    ，刑事訴訟法第433條規定甚明。
四、經查，本件聲請人因違反家庭暴力防治法案件，經原審法院
    於110年9月14日以110年度簡字第3013號判決判處拘役30日
    ，如易科罰金，以1,000元折算1日，緩刑2年，緩刑期間付
    保護管束，並禁止對曾美菊、王鈺晴實施家庭暴力，惟聲請
    人不服提起上訴，經原審法院於110年12月28日以110年度簡
    上字第461號判決駁回上訴而確定，有上開判決書及本院被
    告前案紀錄表在卷可稽。而原審法院110年度簡上字第461號
    刑事判決正本業於111年1月6日送達於聲請人本人，此有原
    審法院送達證書回執1紙附卷可參，並經本院調閱原審法院1
    10年度簡上字第461號全案卷宗核閱無誤。聲請人既以「重
    要證據漏未審酌」（即其於原確定判決業已主張之與家人和
    好，媽媽曾美菊、王鈺晴有寫撤回告訴狀、和解書等）為由
    為本次再審聲請，則其聲請再審之法定期間，應自原確定判
    決送達之翌日起算20日，並加計在途期間2日，至111年1月2
    8日（星期五）即已屆滿。然聲請人遲至111年6月28日始向
    原審法院聲請再審，此有「刑事聲請再審狀」上所蓋原審法
    院收狀戳1枚可憑（見原審卷第5頁），則聲請人聲請再審，
    顯已逾刑事訴訟法第424條所規定之20日不變期間，原審因
    認其聲請程序不合法定程式，且無法補正，依刑事訴訟法第
    433條規定裁定駁回聲請，經核並無違誤。按「先程序後實
    體」之法理，本件再審聲請程序既不合法，即無由審酌實體
    事項，抗告意旨猶執前詞指摘原裁定不當，難認有理由，應
    予駁回。
五、綜上所述，原裁定以聲請人之聲請違背法律程式，予以駁回
    ，並無不合，抗告人猶執前詞指摘原裁定不當，為無理由，
    應予駁回。
據上論斷，依刑事訴訟法第412條，裁定如主文。
中　　華　　民　　國　　111 　年　　10　　月　　21　　日
                  刑事第三庭    審判長法　官  張惠立
                                      法　官  張道周
                                      法　官  鄭昱仁
以上正本證明與原本無異。
不得再抗告。
                                      書記官  劉靜慧
中　　華　　民　　國　　111 　年　　10　　月　　24　　日